【裁判字號】    98,訴,1709
【裁判日期】    981228
【裁判案由】    搶奪等
【裁判全文】
臺灣臺南地方法院刑事判決              98年度訴字第1709號
公  訴  人  臺灣臺南地方法院檢察署檢察官
被      告  乙○○
上列被告因搶奪等案件，經檢察官提起公訴（98年度偵字第1801
號、98年度營毒偵字第369號），被告於準備程序進行中就被訴
事實為有罪之陳述，經本院合議庭裁定由受命法官獨任進行簡式
審判程序後，判決如下：
    主  文
乙○○犯竊盜罪，各處有期徒刑月；又犯施用第一級毒品，
處有期徒刑柒月，扣案第一級毒品海洛因貳包（含袋重零點陸毫
克）沒收銷燬之，扣案注射液壹小瓶沒收；又犯施用第二級毒品
，處有期徒刑伍月；又犯不能安全駕駛動力交通工具貳罪，各處
罰金新臺幣陸萬元，如易服勞役，均以新臺幣壹仟元折算壹日；
又犯傷害罪，處有期徒刑肆月；又犯搶奪罪，處有期徒刑拾月；
又犯妨害公務執行罪，處有期徒刑月。罰金部分應執行新台幣
拾萬元，如易服勞役，以新臺幣壹仟元折算壹日；有期徒刑部分
應執行有期徒刑貳年，扣案第一級毒品海洛因貳包（含袋重零點
陸毫克）沒收銷燬之，扣案注射液壹小瓶沒收。
    事實及理由
一、犯罪事實：乙○○前於民國九十四年間，因施用毒品案件，
    經送觀察、勒戒及強制戒治後，於九十五年八月十日因無繼
    續戒治之必要出所，並經臺灣臺南地方法院檢察署檢察官以
    九十五年度戒毒偵字第一二０號為不起訴處分確定。詎其猶
    未戒除毒癮，並意圖為自己不法之所有，(一)於九十八年十月
    十六日十時三十分許，在臺南縣麻豆鎮關帝廟二三－二二號
    前，徒手竊取黃純逢所有之車號ＧＢ九－二三七號普通重機
    車後，(二)於同日十時四十分許，在臺南縣麻豆鎮大埕里六號
    前，竊取甲○○所持有之IAL－六五二號車牌一面，將之懸
    掛在上開機車上使用。(三)於同年月十七日十一時及十二時許
    ，在臺南縣學甲鎮宅港堤防，先後分別施用第二級毒品甲基
    安非他命、第一級毒品海洛因各一次後，(四)已達不能安全駕
    駛動力交通工具之程度，仍駕駛上開機車離開，於同日十三
    時九分許，途經臺南縣學甲鎮○○路五十八號前，因毒品藥
    效發作，不支倒地而自摔，現場遺留第一級毒品海洛因二包
    （含袋重０．六毫克）及注射液一小瓶，嗣經警扣案，乙○○擔心事跡敗露隨即逃離現場，(五)旋於同日十三時十九分許
    ，在臺南縣學甲鎮○○路一七八號前，徒手竊取丙○○所有
    之車號ＮＨＥ－一０九號普通重機車得手後逃逸，(六)然仍因
    毒品作用未消退，仍達不能安全駕駛動力交通工具之程度，
    再於同日十三時二十四分許，駕駛機車途經臺南縣學甲鎮新
    達里山寮八－三號前，失控摔入水溝，(七)適員警戊○○及沈
    宏旭駕駛車號ＤＱ－四五九六號巡邏車經過現場，下車察看
    乙○○之傷勢，乙○○竟趁機進入巡邏車駕駛座欲駕車離去
    ，員警戊○○見狀向前制止，乙○○明知警員戊○○係依法
    執行職務之公務員，竟踢踹員警戊○○之右腳，致戊○○受
    有雙膝挫傷併擦傷之傷害，乙○○隨即搶奪上開巡邏車後駕
    車逃逸，(八)於同日十三時四十五分許，途經臺南縣學甲鎮○○路一五０號前，因巡邏車爆胎右車頭及輪胎遭撞毀，遂遭
    尾隨在後追捕之員警己○○攔阻，員警己○○向前欲逮捕乙○○時，乙○○亦明知警員己○○係依法執行職務之公務員
    ，竟以腳踢踹員警己○○，致員警己○○受有胸部、雙膝及
    肢體多處挫傷之傷害（傷害未據告訴），嗣經支援警力到場
    後，始逮捕乙○○。案經丙○○、戊○○訴由臺南縣警察局
    學甲分局報請臺灣臺南地方法院檢察署檢察官偵查起訴。
二、本件係經被告乙○○為有罪之陳述，而經本院合議庭裁定由
    受命法官獨任以簡式審判程序加以審理，依據刑事訴訟法第
    二百七十三條之二規定排除嚴格證據調查；並依同法第三百
    十條之二準用第四百五十四條之規定製作略式判決書，先予
    敘明。
三、證據名稱：
   （一）被告於警詢、偵查及本院審理時之自白；證人黃純逢
         、甲○○、丙○○、戊○○、沈宏旭於警詢之證述。
   （二）員警己○○之職務報告、長榮大學確認報告、黃純逢
         、甲○○、丙○○、戊○○贓物認領保管單、戊○○
         、己○○診斷證明書、臺南縣警察局學甲分局採集尿
         液姓名對照表各一紙、現場照片三十二張、海洛因二
         包（含袋重０．六毫克）、注射液一小瓶。
四、核被告上揭犯罪事實欄(一)、(二)、(五)之犯行係犯刑法第三百二
    十條第一項竊盜罪；(三)之犯行係犯毒品危害防制條例第十條
    第一項之施用第一級毒品罪及同條第二項之施用第二級毒品
    罪；(四)、(六)之犯行係犯刑法第一百八十五條之三公共危險罪
    ；(七)之犯行係犯刑法第一百三十五條第一項妨害公務罪、第
    二百七十七條第一項傷害罪、第三百二十五條第一項搶奪罪
    ；(八)之犯行係犯刑法第一百三十五條第一項妨害公務罪。另
    被告上揭犯罪事實欄(三)持有第一、二級毒品海洛因、安非他
    命之低度行為，應為施用之高度行為所吸收，均不另論罪。
    被告上揭犯罪事實欄(七)之妨害公務與傷害罪，係一行為觸犯
    數罪名，依刑法第五十五條規定，從一重之傷害罪論處。被
    告所犯竊盜三次、公共危險二次、妨害公務、傷害、搶奪、
    施用第一級及第二級毒品，犯意各別，應分論併罰。爰審酌
    被告於員警依法執行勤務時施以強暴，妨害國家公權力正常
    之運作，藐視法治及挑戰執法公權力之心態及行為顯屬不該
    ，另為圖一己感官上之享受而施用毒品、僅係對自身健康之
    戕害，危害社會非鉅、犯後坦承全部犯罪已有悔意及告訴人
    戊○○之傷勢、檢察官求刑有期徒刑二年等一切情狀，各量
    處如主文所示之刑，並分別就罰金及有期徒刑定應執行之刑
    ，罰金部分並諭知易服勞役之折算標準，以資懲儆。扣案之
    第一級毒品海洛因二包（含袋重０．六毫克），依毒品危害
    防制條例第十八條第一項沒收銷燬；扣案之注射液一小瓶，
    為被告所有且預備供犯罪所用之物，亦依刑法第三十八條第
    一項第二款宣告沒收。
五、依刑事訴訟法第二百九十九條第一項前段、第二百七十三條
    之一第一項、第三百十條之二、第四百五十四條，毒品危害
    防制條例第十條第一項、第二項、第十八條第一項，刑法第
    十一條前段、第一百三十五條第一項、第一百八十五條之三
    、第二百七十七條第一項、第三百二十條第一項、第三百二
    十五條第一項、第五十五條、第四十二條第三項、第三十八
    條第一項第二款、第五十一條第五、七款，刑法施行法第一
    條之一，判決如主文。
本案經檢察官丁○○到庭執行職務
中    華    民    國    98    年    12    月    28    日
                  刑事第五庭    法  官  鍾邦久
以上正本證明與原本無異。
如不服本判決應於收受本判後10日內向本院提出上訴書狀，並應
敘述具體理由。其未敘述上訴理由者，應於上訴期間屆滿後20日
內向本院補提理由書狀（均須按他造當事人之人數附繕本）「切
勿逕送上級法院」。
                                書記官  蔡志賢
中    華    民    國    98    年    12    月    28    日
附錄本案論罪科刑法條：
毒品危害防制條例第10條
施用第一級毒品者，處 6 月以上 5 年以下有期徒刑。
施用第二級毒品者，處 3 年以下有期徒刑。
中華民國刑法第135條第1項
（妨害公務執行及職務強制罪）
對於公務員依法執行職務時，施強暴脅迫者，處3年以下有期徒
刑、拘役或3百元以下罰金。
中華民國刑法第185條之3
服用毒品、麻醉藥品、酒類或其他相類之物，不能安全駕駛動力
交通工具而駕駛者，處1年以下有期徒刑、拘役或科或併科15 萬
元以下罰金。
中華民國刑法第277條第1項
（普通傷害罪）
傷害人之身體或健康者，處3年以下有期徒刑、拘役或1千元以下
罰金。
中華民國刑法第320條第1項
（普通竊盜罪）
意圖為自己或第三人不法之所有，而竊取他人之動產者，為竊盜
罪，處5年以下有期徒刑、拘役或5百元以下罰金。
中華民國刑法第325條第1項
（普通搶奪罪）
意圖為自己或第三人不法之所有，而搶奪他人之動產者，處6 月
以上5年以下有期徒刑。

司法院資訊處製作；財團法人民間司法改革基金會備份。
